【裁判字號】    89,交易,369
【裁判日期】    891116
【裁判案由】    過失傷害
【裁判全文】
臺灣桃園地方法院刑事判決                        八十九年度交易字第三六九號
    公  訴  人  臺灣桃園地方法院檢察署檢察官
    被      告  乙○○
右列被告因過失傷害案件，經檢察官提起公訴（八十九年度偵字第五三六七號），本
院判決如左：
        主  文
乙○○因過失傷害人，處拘役伍拾日。如易科罰金以參佰元折算壹日。
        事  實
一、乙○○於民國（下同）八十八年十二月十日上午七時四十分許，駕駛車牌號碼Ｖ
    四─九０二０號之自用小客車，沿桃園縣八德市○○路，由內壢往大湳方向行駛
    ，行經桃園縣八德市○○路廣福加油站前欲進入加油站時，本應注意車輛行駛時
    應注意車前狀況，隨時取必要之安全措施，以避免發生危險，而依當時天候陰，
    路面鋪設柏油、乾燥、無缺陷、無障礙物、視距良好等情況，又無不能注意之情
    事，竟疏未注意車前狀況，正進入加油站入口時，適有亦疏未注意遵循加油站行
    進方向，而逆向自加油站入口離去欲往內壢方向行駛，由甲○○所騎乘車號ＩＴ
    Ｐ─九四三號之重型機車，二車於加油站入口處發生碰撞，致甲○○受有頭部外
    傷、右側脛、腓骨骨折、胸部及腹部鈍傷。乙○○於肇事後，在未被有偵查犯罪
    職權之機關或公務員發覺其為犯人前，即向警報案自首，進而接受本件裁判。
二、案經甲○○訴由桃園縣警察局中壢分局報請台灣桃園地方法院檢察署檢察官偵查
    起訴。
        理  由
一、訊據被告乙○○對於右揭過失傷害之犯行坦承不諱，並據告訴人甲○○迭於警訊
    及偵、審中指訴綦詳，且有警制道路交通事故調查表乙份、現場照片二十四幀附
    卷可稽。按汽車行駛時，駕駛人應注意車前狀況，並隨時採取必要之安全措施，
    道路交通安全規則第九十四條第三項定有明文。被告駕駛自小客車自應遵守上開
    規定，而參之當時天候陰，路面鋪設柏油、乾燥、無缺陷、無障礙物、視距良好
    等情，有道路交通事故調查報告表在卷足按，顯無不能注意之情，被告駕駛自小
    客車疏未注意車前狀況，為肇事之原因，台灣省桃園縣區車輛行車故鑑定委員會
    亦係如此認定，此有該委員於八十九年六月二十六日出具之八九府車鑑桃字第八
    九０六二六號函乙紙附卷足憑，被告應注意能注意竟疏未注意上開規定致肇車禍
    ，且被害人甲○○確因本件車禍受傷，亦據被告自承在卷，並有台灣省立桃園醫
    院出具之驗傷診斷書一紙在卷可考，足認被告之過失行為與被害人甲○○之傷害
    間確有相當因果關係。又被害人甲○○雖辯稱：加油站入口同為設於旁之地磅出
    口，伊並無逆向行駛云云，惟告訴人甲○○於偵查中已自承甫加完油，因貪圖便
    捷故由入口處離去等語，且依道路交通事故調查表所示，往由加油站入口處往內
    壢方向確係較為方便，是其辯稱無過失云云顯不足採，告訴人甲○○既未按加油
    站所設動線行進貿然自加油站入口處離去，亦有過失，惟被告之上開責任亦不能
    因此相抵而解免，故本件事証明確，被告之過失犯行洵堪認定，應予依法論科。
二、核被告之所為，係犯刑法第二百八十四條第一項前段之過失傷害罪。又被告於車
    禍肇事後即報警處理，業據被告及告訴人甲○○陳明在卷，係對於未被發覺之犯
    罪自首而接受裁判，應依刑法第六十二條前段減輕其刑。爰審酌被告之過失程度
    、被害人所受之傷勢、迄今尚未與被害人達成和解，賠償其等損害，惟犯罪後供
    承不諱之態度等一切情狀，量處如主文所示之刑，並諭知易科罰金之折算標準，
    以資懲儆。
據上論斷，應依刑事訴訟法第二百九十九條第一項前段、刑法第二百八十四條第一項
前段、第六十二條前段、第四十一條，罰金罰鍰提高標準條例第一條前段、第二條，
判決如主文。
本案經檢察官張春暉到庭執行職務。
中      華      民      國    八十九    年     十一     月     十六     日
                              臺灣桃園地方法院刑事第一庭
                                  法  官  林  恆  吉
右正本證明與原本無異。
如不服本判決，應於判決送達後十日內向本院提出上訴狀( 應附繕本 )，上訴於
臺灣高等法院。
                                  書記官  楊  坤  忠
中        華        民        國   八十九   年   十一   月    二十二    日
附論罪科刑法條之依據
刑法第二百八十四條
因過失傷害人者，處六月以下有期徒刑、拘役或五百元以下罰金。致重傷者，處一年
以下有期徒刑、拘役或五百元下罰金。
從事業務之人，因業務之過失傷害人者，處一年以下有期徒刑、拘役或一千元以下罰
金。致重傷者，處三年以下有期徒刑、拘役或二千元以下罰金。


司法院資訊處製作；財團法人民間司法改革基金會備份。
